# 非房地产企业持有待售房地产如何入账

提问人：Nancy202003 时间：2021-11-10 12:33:09
请教陈版主，请问：
1. 非房地产企业持有待售房地产（含别墅、商品房、铺位、车位等）应该计入“投资性房地产”，还是 “固定资产”呢？
2. 如果入“固定资产”要不要计提折旧？
3. 应该按成本价还是公允价计量？
其实就是非房地产企业炒房
求指教，谢谢

回答人：chenyiwei
根据《企业会计准则第 3 号——投资性房地产》及其应用指南规定，投资性房地产有三种情形：已出租的土地使用权；持有并准备增值后转让的土地使用权；已出租的建筑物。主帖中所述的以资本增值为目的持有的房产不属于上述三类中的任何一类，因此不属于投资性房地产。应作为固定资产核算，正常计提折旧，期末按“原值——累计折旧-减值准备” 模式计量。